臺灣屏東地方法院刑事判決              100年度訴字第600號
公  訴  人  臺灣屏東地方法院檢察署檢察官
被      告  陳建中
上列被告因違反毒品危害防制條例案件，經檢察官提起公訴（10
0 年度毒偵字第621 號），本院依法行簡式審判程序審理，判決
如下：
    主  文
陳建中施用第一級毒品，累犯，處有期徒刑壹年。
    事  實
一、陳建中前於民國93年間，因施用毒品案件，迭經法院裁定送
    觀察勒戒、強制戒治，迨94年8 月17日停止其處分，並由臺
    灣高雄地方法院檢察署檢察官以94年度戒毒偵字第445 號為
    不起訴處分確定。又於98年間，因施用毒品案件，經臺灣高
    雄地方法院以98年度審簡字第3773號判處有期徒刑6 月確定
    ，至99年7 月3 日執行完畢。詎其明知海洛因業已公告列為
    毒品危害防制條例之第一級毒品，不得持有、施用，竟基於
    施用第一級毒品之犯意，於99年11月6 日20時許，在高雄市
    ○○區○○路某友人處所，以將海洛因摻水置入針筒後注射
    血管之方式，施用第一級毒品海洛因1 次。嗣99年11月9 日
    ，陳建中因另起違反槍砲彈藥刀械管制條例案件遭受偵辦，
    乃於具偵查職權機關尚未發覺上揭犯行前，主動向員警自首
    供出、為願受裁判之表示，後徵其同意採尿送檢，結果呈現
    嗎啡陽性反應，因而查獲（供施用毒品之物查扣無著）。
二、案經高雄市政府警察局刑事警察大隊移送臺灣高雄地方法院
    檢察署檢察官呈請臺灣高等法院高雄分院檢察署檢察長令轉
    臺灣屏東地方法院檢察署檢察官偵查起訴。
    理  由
一、本件係依刑事訴訟法第273 條之1 第1 項行簡式審判程序，
    其證據調查依同法第273 條之2 所定原不受審判外陳述排除
    之限制；又被告對於卷內各項證據亦不爭執證據能力，復無
    事證顯示有何違法取得或類此瑕疵之情，故卷內所列各項證
    據，自均有證據能力，合先敘明。
二、上揭犯罪事實，業經被告坦承不諱，核與前開採尿檢出之毒
    品反應相符，有該尿液檢驗報告、送驗檢體代號與姓名資料
    等件供參（見警卷第17-18 頁）。是認被告之自白和事實相
    合，堪予採信，從而本件罪證明確，被告犯行洵足認定，應
    依法論科。
三、本件被告已非「初犯」或「5 年後再犯」之施用毒品情形，
    業經事實欄載明綦詳，並有前案紀錄表存卷足憑，自應依毒
    品危害防制條例第23條第2 項逕行追訴（最高法院97年度第
    5 次刑事庭會議決議參照）。按海洛因係毒品危害防制條例
    第2 條第2 項第1 款所定第一級毒品。核被告所為，係犯毒
    品危害防制條例第10條第1 項之施用第一級毒品罪。被告持
    有毒品之低度行為應被施用之高度行為所吸收，不另論罪。
    被告曾受如事實欄所載判刑執行等情，有上開前案資料可考
    ，其於徒刑執行完畢後，5 年內故意再犯本件有期徒刑以上
    之罪，為累犯，應依刑法第47條第1 項加重刑度。被告於具
    偵查職權機關尚未發覺上揭犯行前即主動供出、為願受裁判
    之表示，此有公務電話紀錄所示員警查獲情形為憑（見本院
    卷第28頁），堪認被告符合自首要件，考量其勇於面對司法
    ，可徵悔悟之心，是依刑法第62條前段減輕刑度。本件被告
    同有刑度加重與減輕事由，應依法先加後減之。
四、爰審酌被告業有違反槍砲彈藥刀械管制條例、肅清煙毒條例
    、麻醉藥品管理條例、公共危險、施用毒品等多項前科，迭
    受判刑執行、觀察勒戒、強制戒治等處遇，素行欠佳，有上
    開前案資料足稽，但其屢經司法程序，卻猶繼續施用毒品犯
    下本案，顯見法治觀念仍屬薄弱、未從歷次前科記取教訓，
    原不宜輕縱，惟念及被告自首罪行、犯後態度尚佳等一切情
    狀，量處如主文所示之刑，以資懲儆。
據上論斷，應依刑事訴訟法第273 條之1 第1 項、第299 條第1
項前段，毒品危害防制條例第10條第1 項，刑法第11條前段、第
47條第1 項、第62條前段，判決如主文。
本案經檢察官許英輝到庭執行職務
中    華    民    國    100   年     8    月    29    日
                    刑事第四庭    法  官  江振源
以上正本證明與原本無異
如不服本判決，應於判決送達後10日內向本院提出上訴書狀（應
附繕本），其未敘述上訴理由者，應於上訴期間屆滿後20日內補
提理由書狀於本院，上訴於臺灣高等法院高雄分院。
中    華    民    國    100   年     8    月    30    日
                                  書記官  邱淑婷
附錄本判決論罪科刑法條：
毒品危害防制條例第10條
施用第一級毒品者，處六月以上五年以下有期徒刑。
施用第二級毒品者，處三年以下有期徒刑。